臺灣新北地方法院民事裁定
110年度聲字第306號
聲  請  人  陳林愛蓮
訴訟代理人  林曉筠律師
相  對  人  陳俊生  
            邱美秀  

上列當事人間聲請停止執行事件，本院裁定如下：
    主  文
聲請人為相對人邱美秀供擔保新臺幣（下同）77萬元後，本院11
0 年度司執字第92678號清償票款事件之強制執行程序，於本院1
10年度訴字第3077 號第三人異議之訴事件判決確定或因和解、
撤回而終結前，應暫予停止。
    理  由
一、按有回復原狀之聲請或提起再審或異議之訴，或對於和解為
    繼續審判之請求，或提起告調解無效之訴、撤銷調解之訴，
    或對於許可強制執行之裁定提起抗告時，法院因必要情形或
    依聲請定相當並確實之擔保，得為停止強制執行之裁定，強
    制執行法第18條第2 項定有明文。次按法院依強制執行法第
    18條第2 項定擔保金額而准許停止強制執行之裁定者，該項
    擔保係備供債權人因停止執行所受損害之賠償，其數額應依
    標的物停止執行後，債權人未能即時受償或利用該標的物所
    受之損害額，或其因另供擔保強制執行所受之損害額定之，
    非以標的物之價值或其債權額為依據（最高法院86年度台抗
    字第442 號、91年度台抗字第429 號裁判要旨參照）。 
二、聲請意旨略以：相對人邱美秀持本院110 年度司票字第387 
    2號裁定（下稱系爭裁定）為執行名義，向本院民事執行處
    聲請對相對人陳俊生所有坐落新北市○○區○○段000 地號土地
    （權利範圍1分之1)，暨其上同1553建號（權利範圍全部）
    即門牌號碼新北市○○區○○路000號建物（下合稱系爭不動產
    ）為強制執行，經本院以系爭執行事件查封拍賣在案。因系
    爭不動產實係聲請人所有，僅借名登記在相對人陳俊生名下
    ，故聲請人就系爭執行事件已提起第三人異議之訴（案號：
    本院110年度訴字第3077 號，下稱系爭訴訟事件），為避免
    繼續執行後將造成難以回復之狀態，爰依強制執行法第15條
    、18條第2 項規定，聲請停止系爭執行事件之執行程序等語
    。
三、查，聲請人主張之前揭事實，業經本院調取系爭執行及訴訟
    事件卷宗核閱屬實，則依前開規定，聲請人聲請本院許其提
    供相當並確實之擔保，停止系爭執行程序，應屬有據。再就
    應供擔保部分，相對人邱美秀因停止強制執行程序所受損害
    ，應以其未能即時受償所受之利息損失為據。查相對人邱美
    秀聲請執行之債權金額為新臺幣（下同）360萬元及其利息
    ，而系爭訴訟事件為得上訴第三審之事件，參酌司法院發布
    之各級法院辦案期限實施要點第2 條規定，民事通常程序案
    件一審辦案期限為1 年4 個月，第二審辦案期限為2 年，第
    三審辦案期限為1 年，預計審理時間約為4 年4 個月，茲依
    上開標準，並按法定遲延利息即週年利率5%計算，認相對人
    因停止執行致未能即時受償之損害額約為779,400 元（計算
    式：3,600,000 ×5%×4.33年=779,400），本院取其概數，酌
    定聲請人應提供之擔保金額為77萬元。
中　　華　　民　　國　　110 　年　　12　　月　　27　　日
                  民事第四庭    法　官　古秋菊
以上正本係照原本作成
如對本裁定抗告，應於收受裁定正本送達後10日內向本院提出抗
告狀，並繳納抗告裁判費新臺幣1,000元整。
中　　華　　民　　國　　110 　年　　12　　月　　27　　日
                                書記官　蔡叔穎